# 被投资方是有限合伙形式的投资基金为什么不可以指定为FVOCI

提问人：胖胖盼盼胡 时间：2020-04-07 21:13:13
陈老师：您好！
麻烦请教下：我在一篇帖子中看到您解释说”被投资方是有限合伙形式的投资基金（有明确的存续期），这种情况不可以指定为FVOCI“。因为我在实物中也遇到了类似的问题，想请教下您在帖子中回复的判断依据是什么？
谢谢陈老师！顺颂时祺

回答人：chenyiwei
其出处是新CAS 22官方应用指南中的以下内容：
符合金融负债定义但是被分类为权益工具的特殊金融工具（包括可回售工具和发行方仅在清算时才有义务向另一方按比例交付其净资产的金融工具）本身并不符合权益工具的定义，因此从投资方的角度也就不符合指定为以公允价值计量且其变动计入其他综合收益的金融资产的条件。例如某些开放式基金，基金持有人可将基金份额回售给基金，该基金发行的基金份额并不符合权益工具的定义，只是按照金融工具列报准则符合列报为权益工具条件的可回售工具。这种情况下，投资人持有的该基金份额，不能指定为以公允价值计量且其变动计入其他综合收益的金融资产。